臺灣桃園地方法院刑事判決　　　　　　　 94年度易字第280號
聲　請　人　臺灣桃園地方法院檢察署檢察官
被　　　告　甲○○　男　26歲.
下列被告因竊盜案件，經檢察官聲請以簡易判決處刑（94年度速
偵字第26號），本院認不宜以簡易判決處刑（94年度桃簡字第47
4 號）而改依通常程序審理，判決如下：
    主      文
本件公訴不受理。
    理      由
一、聲請簡易判決處刑意旨略以：被告甲○○意圖為自己不法之
    所有，於民國94年1 月24日上午10時許，在桃園縣大溪鎮南
    興里16鄰10號內，竊取乙○○所有之電鑽1 支（價值約新臺
    幣8500元）得手後，為乙○○發覺而報警當場查獲。因認被
    告涉犯刑法第320 條第1 項之竊盜罪嫌云云。
二、按同一案件繫屬於有管轄權之數法院者，由繫屬在先之法院
    審判之；又依第8 條之規定不得為審判者，應諭知不受理之
    判決，並得不經言詞辯論為之，刑事訴訟法第8 條前段、第
    303 條第7 款、第307 條分別定有明文。又訴訟上所謂一事
    不再理之原則，關於實質上一罪或裁判上一罪，均有其適用
    ，復經最高法院60年台非字第77號著有判例可參。
三、經查：
（一）被告甲○○前曾因於93年7 月3 日，連續在桃園地區竊取
      他人財物，而由臺灣桃園地方法院檢察署檢察官於93年7
      月29日以93年度偵字第11095 號、12142 號竊盜案件聲請
      簡易判決處刑，並由本院於93年9 月22日以93年度桃簡字
      第1236號刑事簡易判決判處有期徒刑6 月，如易科罰金以
      3 百元折算1 日，嗣該署檢察官於93年10月27日以93年度
      上字第281 號起訴書向本院管轄之第二審合議庭提起上訴
      ，而於93年11月2 日繫屬於本院，並由本院分93年度簡上
      字第350 號竊盜案件審理（本院正股法官承辦），其後被
      告甲○○陸續因於93年3 月25日、93年3 月28日、93年3
      月30日、93年7 月5 日、93年7 月26日、93年8 月1 日、
      93年8 月3 日、93年8 月26日及93年9 月13日連續在桃園
      地區竊取他人財物，該署檢察官認與前揭聲請簡易判決處
      刑之竊盜案件有連續犯之裁判上一罪關係而將該署93年度
      偵字第12142 號、1507 6號、16507 號、17 688號、1769
      0 號併由本院93年度簡上字第350 號被告甲○○竊盜案件
      審理，此據本院調取前開93年度簡上字第350 號被告甲○
      ○竊盜案件查證屬實，並有前開案件之聲請簡易判決處刑
      書、併案意旨書在卷可佐，亦即被告甲○○自93年7 月3
      日起迄93年9 月13日止，因在桃園地區連續竊盜案件，在
      本院93年度簡上字第350 號竊盜案件審理中且均未判決確
      定。
（二）被告甲○○又於93年9 月28日、93年10月30日，因在桃園
      地區連續竊取他人財物，而遭臺灣桃園地方法院檢察署於
      93年11月24日向本院以93年度偵字第17706 號、第1650 7
      號竊盜案件提起公訴，並於93年11月25日繫屬於本院，本
      院並分93年度易字第1254號被告甲○○竊盜案件審理中（
      亦由本院正股法官承辦），其後該署檢察官復以被告甲○
      ○連續於93年9 月23日、93年10月27日、93年11月4 日在
      桃園地區竊取他人財物，因認與業經起訴之前揭案件有連
      續犯之裁判上一罪關係而將該署93年度偵字第18104 號、
      第18246 號被告甲○○竊盜案件併由本院93年度易字第12
      54號案件審理，亦據本院調取前開93年度易字第1254號被
      告甲○○竊盜案件核閱屬實，並有前開案件之起訴書及併
      案意旨書附卷可參，足見被告甲○○又因自93年9 月28日
      起至93年11月4 日止在桃園地區之連續竊盜犯行，在本院
      93年度易字第1254號案件審理中且亦未判決確定。
（三）本件被告甲○○係於94年1 月24日在桃園地區竊取他人財
      物，而遭檢察官聲請簡易判決處刑書，經查本件犯罪時間
      與前開本院審理中之93年度易字第1254號案件審理中之最
      末1 次犯行在93年11月4 日止，2 者相逾僅2 個餘月，客
      觀上其時間緊接，主觀上，檢察官既曾就被告甲○○於93
      年7 月3 日之竊盜案件，認與被告甲○○於93年9 月13日
      之竊盜案件，2 者僅距2 個餘月之竊盜案件，認被告甲○
      ○係基於主觀上之概括犯意而移併本院審理，是以上述相
      關竊盜案件之時間點相串連，況觀諸被告甲○○於本案竊
      盜犯行後，尚因涉犯竊盜案件，由臺灣桃園地方法院檢察
      署於94年2 月1 日分94年度偵字第2247號竊盜案件偵查中
      ，亦有被告甲○○臺灣高等法院被告全國前案紀錄表在卷
      可佐，從而被告甲○○每月密接涉犯竊盜之行為，時間顯
      係密接；其犯案之地點亦均係於桃園地區，有相當之地緣
      關係，可見被告甲○○犯意之概括，具有連續犯之關係乙
      節，應足認定。茲檢察官於94年1 月31日復就被告甲○○
      有連續犯裁判上一罪關係之本案同一竊盜案件，向本院重
      行聲請簡易判決處刑（與起訴有同一效力），且於94年2
      月24日繫屬於本院，依照上開說明，本件竊盜犯行應為前
      揭本院審理中尚未判決確定之竊盜案件起訴效力所及，而
      由檢察官重行聲請簡易判決處刑且繫屬在後，爰不經言詞
      辯論，逕為諭知公訴不受理之判決，並將本案之全部竊盜
　　　犯行移由繫屬在先之本院93年度簡上字第350 號竊盜案件
  　　及93年度易字第1254號竊盜案件（即本院正股法官）併同
    　審理，附此敘明。
據上論斷，應依刑事訴訟法第452 條、第303 條第7 款、第307
條，判決如主文。
中　　華　　民　　國　　94　　年　　3 　　月　　18　　日
                  臺灣桃園地方法院刑事第一庭
                      審判長法  官 曾淑華
                            法  官 黃梅淑
                            法　官 朱美璘
以上正本證明與原本無異
如不服本判決書應於送達後10日內向本院提出上訴狀
                            書記官 楊鳳滿
中　　華　　民　　國　　94　　年　　3 　　月　　21 　日
